臺灣高等法院高雄分院刑事判決　　　　　　　　　九十一年度上訴字第一二四一號
　　上　訴　人
　　即　被　告　甲○○
右上訴人因違反毒品危害防制條例案件，不服臺灣屏東地方法院九十一年度訴字第二
八七號中華民國九十一年五月二十三日第一審判決（起訴案號：臺灣屏東地方法院檢
察署九十一年度毒偵字第九九、一七六號），提起上訴，本院判決如左：
      主  文
原判決撤銷。
甲○○連續施用第一級毒品，處有期徒刑拾月。殘留第一級毒品海洛因之塑膠袋壹個
、塑膠吸管壹支均沒收銷燬；注射針筒貳支、瓶蓋壹個均沒收。
      事  實
一、甲○○前因施用第一級毒品海洛因案件，經法院裁定令入戒治處所施以強制戒治
    ，強制戒治期滿後，已經台灣屏東地方法院檢察署檢察官於九十年七月二十四日
    以九十年度戒毒偵字第二五七號處分不起訴，竟不知悔改，復基於概括犯意，自
    九十年十二月間某日起，至九十一年二月二十二日中午十二時四十五分許止，在
    屏東縣萬丹鄉○○村○○○路二三二巷三十號住處及屏東縣萬丹鄉興全村興化國
    小等處，將第一級毒品海洛因摻水而以針筒注射體內方式，連續施用第一級毒品
    海洛因多次。嗣於九十一年一月二十九日上午十一時三十分許，在屏東縣萬丹鄉
    ○○路六０一號前，為警查獲，扣得甲○○所有預備供施用毒品用之注射針筒一
    支及含有海洛因殘渣之塑膠吸管一支，又於九十一年二月二十二日下午一時許，
    在屏東縣萬丹鄉興全村興化國小內，為警查獲，扣得甲○○所有預備供施用毒品
    用之注射針筒一支、瓶蓋一個及含有海洛因殘渣之塑膠袋一個。
二、案經屏東縣警察局屏東分局先後報請台灣屏東地方法院檢察署檢察官偵查起訴。
      理  由
一、右揭犯罪事實，業據被告甲○○於偵查中及本院審理時均坦承不諱，並有扣案之
    注射針筒二支及含海洛因殘渣之塑膠袋一個、塑膠吸管一支可憑。再被告所採尿
    液及扣案塑膠袋一個、塑膠吸管一支送驗結果，均呈嗎啡陽性反應，亦有屏東縣
    衛生局屏縣衛檢六字第九一００二三、九一００五三號煙毒及麻醉藥品委託檢驗
    結果通知書二紙及高雄醫學大學附設中和紀念醫院檢驗報告二紙附卷可稽（見九
    十一年度毒偵字第九九號偵查卷第十八頁、九十一年度毒偵字第一七六號偵查卷
    第十九頁、本院卷第六一、六三頁）。又被告前因施用第一級毒品海洛因案件，
    經法院裁定令入戒治處所施以強制戒治，強制戒治期滿後，已經台灣屏東地方法
    院檢察署檢察官於九十年七月二十四日以九十年度戒毒偵字第二五七號處分不起
    訴，亦有台灣屏東地方法院檢察署九十年度戒毒偵字第二五七號不起訴處分書在
    卷足憑（見九十一年度毒偵字第一七六號偵查卷第七頁）。從而，被告犯行，事
    證明確，堪以認定。
二、按海洛因為第一級毒品，毒品危害防制條例第二條第二項第一款定有明文。核被
    告強制戒治屆滿，經檢察官不起訴處分後五年內再度施用海洛因，所為係犯毒品
    危害防制條例第十條第一項施用第一級毒品罪。其持有毒品為施用毒品之犯行所
    吸收，不另論罪。又被告多次施用第一級毒品之行為，時間緊接，所為犯罪構成
    要件相同，顯係基於概括犯意為之，為連續犯，應依刑法第五十六條之規定以一
    罪論，並加重其刑。
三、原審以被告罪證明確，予以論罪科刑，固非無見，惟查：(一)被告於九十一年二月
    二十二日下午一時許，在屏東縣萬丹鄉興全村興化國小內，為警查獲時，尚扣有
    被告所有供施用毒品用之瓶蓋一個，原審判決就此漏未記載。(二)扣案塑膠袋一個
    及塑膠吸管一支送驗結果，均呈嗎啡陽性反應，有高雄醫學大學附設中和紀念醫
    院檢驗報告二紙附卷可稽，原審判決未經鑑定，即認定扣案塑膠袋一個殘留有第
    一級毒品，而就扣案塑膠吸管一支殘留第一級毒品則未認定，亦有未當。被告上
    訴意旨辯稱未犯罪，雖無理由，但原判決既有上述可議之處，自應由本院撤銷改
    判。爰審酌被告前因施用毒品，曾經強制戒治期滿，已如前述，竟不知悔改，復
    繼續施用第一級毒品海洛因，顯見陷溺惡習已深等一切情狀，量處如主文所示之
    刑。扣案殘留第一級毒品海洛因之塑膠袋一個及塑膠吸管一支，因殘留之第一級
    毒品海洛因無從析離，亦為毒品，應依毒品危害防制條例第十八條第一項前段之
    規定，沒收銷燬。扣案注射針筒二支、瓶蓋一個為被告所有預備供施用毒品所用
    ，已經被告於供述明確，應依刑法第三十八條第一項第二款之規定宣告沒收。
四、被告經合法傳喚，無正當理由不到庭，不待其陳述逕行判決。
五、台灣屏東地方法院檢察署九十一年度毒偵字第一三八０號移送併辦意旨以：被告
    於九十一年十月十七日停止戒治付保護管束期間，經觀護人採尿送檢驗，呈嗎啡
    陽性反應，有台灣檢驗科技股份有限公司濫用藥物尿液檢驗報告一紙可憑，被告
    犯有毒品危害防制條例第十條第一項施用第一級毒品罪嫌。然被告於九十年十月
    間某日起，至九十一年二月二十二日中午十二時四十五分許止，連續施用第一級
    毒品海洛因多次，經法院裁定令入戒治處所施以強制戒治，嗣因成效良好，再經
    法院裁定停止戒治付保護管束，足認被告該時應已無繼續施用毒品傾向。其後被
    告於停止戒治付保護管束期間再施用第一級毒品海洛因，顯係意志不堅，另行起
    意。是被告移送併辦犯行與前開論罪科刑部分，即無連續犯裁判上一罪關係，自
    無從併辦，宜退還檢察官處理。
據上論結，應依刑事訴訟法第三百七十一條、第三百六十九條第一項前段、第三百六
十四條、第二百九十九條第一項前段、毒品危害防制條例第十條第一項、第十八條第
一項前段，刑法第十一條前段、第五十六條、第三十八條第一項第二款，判決如主文
。
本案經檢察官沈紹嘉到庭執行職務。
中      華      民      國    九十一    年    十二      月      十      日
                              臺灣高等法院高雄分院刑事第一庭
                                  審判長法官  曾永宗
                                        法官  邱永貴
                                        法官  郭玫利
右正本證明與原本無異。
如不服本判決應於收受本判決後十日內向本院提出上訴書狀，其未述上訴理由者，
並得於提起上訴後十日內向本院補提理由書狀（均須按他造當事人之人數附繕本)「
切勿逕送上級法院」。
                                      書記官  鄭靜芳
中    華    民    國      九十一      年      十二      月     十一   日
附錄本判決論罪科刑法條
毒品危害防制條例第十條第一項：
施用第一級毒品者，處六月以上五年以下有期徒刑。
